臺灣高等法院臺南分院刑事裁定
111年度抗字第671號
抗  告  人  
即  受刑人  吳政宏
上列抗告人因定應執行刑案件，不服臺灣臺南地方法院中華民國
111年7月29日裁定（111年度聲字第1142號），提起抗告，本院
裁定如下：
    主  文
抗告駁回。
    理  由
一、「數罪併罰，有二裁判以上者，依第51條之規定，定其應執
    行之刑」、「數罪併罰，分別宣告其罪之刑，依下列各款定
    其應執行者：…五、宣告多數有期徒刑者，於各刑中之最長
    期以上，各刑合併之刑期以下，定其刑期。但不得逾30年」
    ，刑法第53條、第51條第5款分別定有明文。
二、經查：抗告人因竊盜等案件，經法院分別判處如原裁定附表
    所示之刑，且均確定在案，有各該判決書、被告前案紀錄表
    在卷可稽。抗告人所犯各罪符合數罪併罰合併定執行刑，檢
    察官聲請原審法院酌定，經原審法院審核後，認為聲請適法
    ，乃合併定其應執行有期徒刑1年6月，如易科罰金，以新臺
    幣1000元折算1日，所定刑度經核係在上開罪刑中之最長期
    有期徒刑以上（有期徒刑5月），各罪宣告刑合併之刑期以
    下（以之前定過的應執行刑為基礎，總計是1年7月），顯未
    逾越刑法第51條第5款所定之外部性界限，且與法律規範之
    目的、精神、理念及法律秩序亦不相違背，核無違法或不當
    之處。
三、抗告人抗告意旨雖請求本院再調降其刑度，並引述其他法院
    的判決佐證，然查：
　㈠數罪併罰之定應執行之刑，係出於刑罰經濟與責罰相當之考
    量，並非予以犯罪行為人或受刑人不當之利益，為一種特別
    的量刑過程，相較於刑法第57條所定科刑時應審酌之事項係
    對一般犯罪行為之裁量，為定應執行刑之宣告，乃對犯罪行
    為人本身及所犯各罪之總檢視，除應考量行為人所犯數罪反
    應出之人格特性，並應權衡審酌行為人之責任與整體刑法目
    的及相關刑事政策，在量刑權之法律拘束性原則下，依刑法
    第51條第5款之規定，採限制加重原則，以宣告各刑中之最
    長期為下限，各刑合併之刑期為上限，但最長不得逾三十年
    ，資為量刑自由裁量權之外部界限，並應受法秩序理念規範
    之比例原則、平等原則、責罰相當原則、重複評價禁止原則
    等自由裁量權之內部抽象價值要求界限之支配，以使輕重得
    宜，罰當其責，俾符合法律授與裁量權之目的，以區別數罪
    併罰與單純數罪之不同，兼顧刑罰衡平原則。因此個案之裁
    量判斷，除非有全然喪失權衡意義或其裁量行使顯然有違比
    例、平等諸原則之裁量權濫用情形，即不得任意指其為違法
    （最高法院100年度台抗字第440號裁定意旨參照）。
　㈡本案原裁定以抗告人因犯如原裁定附表所示竊盜等共7罪，經
    審酌抗告人犯罪手段均相似、侵害個人法益、數罪所反應抗
    告人之人格特性與傾向、對抗告人施以矯正之必要性，及刑
    罰衡情原則等情狀（原裁定書參照），依檢察官之聲請，裁
    定應執行有期徒刑1年6月，與抗告人整體的犯罪情節相比，
    乃屬相當。抗告意旨以上開理由，主張原審定執行刑過重云
    云，並無理由。
　㈢至於抗告人援引的其他法院判決結果，與本案抗告人的犯罪
    情節並不相同，自無法比附援引。　　　
四、據上論斷，應依刑事訴訟法第412 條，裁定如主文。
中　　華　　民　　國　　111 　年　　9 　　月　　2　　日
                  刑事第四庭    審判長法　官  蔡廷宜
                                      法　官  林坤志
                                      法　官  蔡川富
以上正本證明與原本無異。
不得再抗告。
　　　　　　　　　　　　　　　　　　　書記官  黃心怡　　
中　　華　　民　　國　　111 　年　　9 　　月　　2 　　日